【裁判字號】    91,聲再,75
【裁判日期】    920110
【裁判案由】    支付命令
【裁判全文】
臺灣高雄地方法院民事裁定  九十一年度聲再字第七五號
    再審聲請人  甲○○
                乙○○○
    再審相對人  板信商業銀行股份有限公司
    法定代理人  劉炳輝
右當事人間聲請支付命令事件，再審聲請人對於民國八十九年八月二日本院八十九年
度促字第四七五四七號支付命令確定裁定，聲請再審，本院裁定如左：
    主      文
再審之聲請駁回。
再審聲請費用由再審聲請人負擔。
    理      由
一、本件再審聲請意旨略以：緣再審相對人向本院聲請對再審聲請人核發支付命令，
    經本院於民國（下同）八十九年八月二日以民國八十九度促字第四七五四七號予
    以核發，詎前開支付命令本院雖於同月二十二日郵寄送達再審聲請人住所地之高
    雄市○○區○○街九九號，並經訴外人李泳緯收受，惟李泳緯收受該支付命令後
    並未交付予再審聲請人。嗣因再審相對人執該支付命令暨確定證明書對再審聲請
    人之財產聲請強制執行，經再審聲請人調閱卷宗後，始得知上情，惟李泳緯收受
    該支付命令後既未交付予再審聲請人，該支付命令自不生送達效力而未確定，故
    本院據以核發確定證明書顯然有誤，而再審相對人執之聲請強制執行再審聲請人
    之財產，對再審相對人實屬不公等語。
二、按聲請再審，應於三十日之不變期間內提起，此期間自裁定確定時起算，但再審
    理由知悉在後者，自知悉時起算，民事訴訟法第五百零七條準用同法第五百條第
    一、二項定有明文，是依諸上揭規定，提起再審之再審聲請人，如主張其再審理
    由知悉在後者，應就所主張之事實負舉證責任（最高法院三十年抗字第四四三號
    判例參照）。查本院八十九年度促字第四七五四七號支付命令於八十九年八月二
    日核發後，係於同年九月十二日確定之情，業據本院依職權調閱該卷宗核閱屬實
    ，而再審聲請人則遲至九十一年十二月二十七日始提起本件再審，亦有本院收文
    章戳可證，是再審聲請人提起本件再審顯已逾三十日之不變期間甚明。至再審聲
    請人固主張其知悉再審理由在後，惟並未舉證據以實其說，而經本院調閱上開八
    十九年度促字第四七五四七號支付命令卷宗，及本院八十九年度執字第三八七三
    五號民事執行卷宗，亦無再審聲請人係因閱卷始得知前開支付命令之證明，是本
    件自亦無民事訴訟法第五百條第二項但書所規定之再審理由知悉在後之適用。
三、次按，提起再審不合法者，法院應以裁定駁回之，民事訴訟法第五百零七條準用
    同法第五百零二條第一項定有明文。再審聲請人提起本件再審，既已逾三十日之
    不變期間，且未能證明其有民事訴訟法第五百條第二項但書所規定之再審理由知
    悉在後之適用之情事，已如上述，是依諸前開規定，本件再審非屬合法，應予駁
    回。
四、依民事訴訟法第五百零七條、第五百零二條第一項、第九十五條、第七十八條，
    裁定如主文。
中      華      民      國    九十二    年      一      月      十      日
                              臺灣高雄地方法院民事第五庭
~B法      官  徐美麗
右為正本係照原本作成。
如不服本裁定得於送達後十日內向本院提出抗告狀。
中      華      民      國    九十二    年      一      月      十      日
~B法院書記官  楊明月


司法院資訊處製作；財團法人民間司法改革基金會備份。
